臺灣新北地方法院刑事判決
111年度原訴字第5號
公  訴  人  臺灣新北地方檢察署檢察官
被      告  林宸緯


指定辯護人  本院公設辯護人彭宏東
上列被告因違反槍砲彈藥刀械管制條例案件，經檢察官提起公訴
（110年度偵字第35530號、110年度偵字第47171號），本院判決
如下：
    主  文
林宸緯犯非法寄藏槍砲之主要組成零件罪，處有期徒刑柒月，併
科罰金新臺幣貳萬元，罰金如易服勞役，以新臺幣壹仟元折算壹
日。扣案之制式子彈共伍顆、制式散彈槍子彈共貳拾陸顆、改造
金屬槍管壹枝均沒收。
    事  實
一、林宸緯明知具有殺傷力之子彈及槍砲主要組成零件，均為槍
    砲彈藥刀械管制條例所規定之違禁物，未經許可，不得無故
    寄藏，竟基於寄藏具有殺傷力之子彈及槍砲主要組成零件之
    犯意，於民國110年9月2日前某日，在不詳處所，受名為「
    黃義倫」、「陳福霖」之成年男子所託而收受具有殺傷力之
    具殺傷力之制式、非制式子彈共計104顆（非制式子彈共58
    顆、制式子彈共46顆）及已貫通之金屬槍管之槍枝主要組成
    零件後而代為保管。嗣於110年9月2日16時25分許，在新北
    市○○區○○路0段000巷00號3樓住處內，經警持本院所核發之1
    10年度聲搜字第1145號搜索票執行搜索，並當場扣得上開制
    式、非制式子彈及已貫通之金屬槍管，始查悉上情。
二、案經臺北市政府警察局刑事警察大隊報告臺灣新北地方檢察
    署檢察官偵查起訴。
　　理  由
壹、程序部分
一、按被告以外之人於審判外之言詞或書面陳述，除法律有規定
    者外，不得作為證據；又被告以外之人於審判外之陳述，雖
    不符合同法第159 條之1 至第159 條之4 之規定，但經當事
    人於審判程序同意作為證據，法院審酌該言詞陳述或書面陳
    述作成時之情況，認為適當者，亦得為證據；又當事人、代
    理人或辯護人於法院調查證據時，知有第159 條第1 項不得
    為證據之情形，而未於言詞辯論終結前聲明異議者，視為有
    前項之同意，刑事訴訟法第159 條第1 項及第159 條之5 分
    別定有明文。此係基於證據資料愈豐富，愈有助於真實發現
    之理念，酌採當事人進行主義之證據處分權原則，並強化言
    詞辯論主義，透過當事人等到庭所為之法庭活動，在使訴訟
    程序順暢進行之要求下，承認傳聞證據於一定條件內，得具
    證據適格。其中第2 項之「擬制同意」，因與同條第1 項之
    明示同意有別，實務上常見當事人等係以「無異議」或「沒
    有意見」表示之，斯時倘該證據資料之性質，已經辯護人閱
    卷而知悉，或自起訴書、第一審判決書之記載而了解，或偵
    查、審判中經檢察官、審判長、受命法官、受託法官告知，
    或被告逕為認罪答辯或有類似之作為、情況，即可認該相關
    人員於調查證據時，知情而合於擬制同意之要件（最高法院
    105 年度台上字第2801號、99年度台上字第4817號判決參照
    ）。本判決下列認定事實所引用之卷證所有證據（供述、文
    書及物證等），均經依法踐行調查證據程序，檢察官、被告
    林宸緯及其辯護人均未主張排除前開證據能力（見本院111
    年度原訴字第5號卷，下稱本院卷，第104至107頁），且迄
    於本院言詞辯論終結前均未表示異議，本院審酌前開證據資
    料製作時之情況，尚無違法不當及證明力明顯過低之瑕疵，
    其書證部分亦無刑事訴訟法第159 條之4 之顯有不可信之情
    況與不得作為證據之情形，且均與本案具關連性，認以之作
    為證據應屬適當，故揆諸上開規定，認上揭證據資料均有證
    據能力。
二、至其餘憑以認定被告犯罪事實之本判決下列所引各項非供述
    證據，查無違反法定程序取得之情，依同法第158 條之4 規
    定反面解釋，亦均有證據能力。　　
貳、實體部分　　
一、認定犯罪事實所憑證據
　㈠前揭犯罪事實，業據被告於本院準備程序及審理時均坦承不
    諱（見本院卷第76頁、第108頁），並有本院所核發之110年
    度聲搜字第1145號搜索票、臺北市政府警察局刑事警察大隊
    搜索扣押筆錄、扣押物品目錄表、查獲照片共2張等附卷可
    稽（見臺灣新北地方檢察署110年度偵字第35530號卷，下稱
    偵卷，第13至18頁），是前揭證據均足以作為被告自白之補
    強，認被告之自白應可採信。
　㈡前述扣案如附表之制式、非制式子彈以及槍砲主要組成零件
    ，經臺灣新北地方檢察署檢察官及本院囑託內政部以及內政
    部警政署刑事警察局鑑定，鑑定結果如內政部警政署刑事警
    察局110 年9 月16日刑鑑字第1100099296號鑑定書、內政部
    110年10月15日內授警字第1100872678號函、111 年4月14日
    刑鑑字第1110016748號函所載（見偵卷第44至46頁、第52至
    53頁，本院卷第91頁），茲將鑑定結果彙整如下：　
  ⒈送鑑子彈68顆部分
　　⑴60顆，認均係非制式子彈，由金屬彈殼組合直徑約8.9mm金
      屬彈頭而成，採樣20顆試射，均可擊發，認具殺傷力。
　　⑵7顆，研判均係口徑9X19mm制式子彈，採樣2顆試射，均可
      擊發，認具殺傷力。
　　⑶1顆，認係非制式子彈，由口徑9mm制式彈殼組合直徑約8.9
      mm金屬彈頭而成，經試射，可擊發，認具殺傷力。
　⒉送鑑散彈槍子彈39顆，研判均係口徑12GAUGE制式散彈，採樣
    13顆試射，均可擊發，認具殺傷力。
　⒊送鑑槍管1枝，認係已貫通枝金屬槍管（可供組成具殺傷力槍
    枝使用），認屬公告之槍砲主要組成零件。　　
　⒋上開未經試射之40顆子彈部分
　　未經試射之子彈40顆，均經試射：37顆，均可擊發，認具殺
    傷力；3顆，均無法擊發，認不具殺傷力。　
　㈢綜上所述，被告自白寄藏上開扣案之槍枝主要組成零件、制
    式、非制式子彈之事實，既出於任意並顯與事實相符，是被
    告未經許可寄藏具有槍枝主要組成零件、制式、非制式子彈
    共計104顆之事實，均堪以認定。
二、論罪科刑
　㈠核被告所為，係犯槍砲彈藥刀械管制條例第12條第4 項之未
    經許可寄藏子彈罪及同條例第13條第4 項之未經許可寄藏槍
    砲之主要組成零件罪。
　㈡又未經許可持有槍砲彈藥刀械等違禁物，所侵害者為社會法
    益，如所持有客體之種類相同（如同為手槍，或同為子彈者
    ），縱令同種類之客體有數個（如數枝手槍、數顆子彈），
    仍為單純一罪，不發生想像競合犯之問題；若同時持有二不
    相同種類之客體（如同時持有手槍及子彈），則為一行為觸
    犯數罪名之想像競合犯（最高法院82年度台上字第5303號判
    決參照）。被告同時寄藏上開具殺傷力之制式子彈共46顆、
    非制式子彈共58顆、共104顆，僅分別侵害個別之非法寄藏
    子彈所欲保護之法益，雖其持有複數之子彈，仍屬單純一罪
    ，不發生想像競合犯之問題。另被告以一行為觸犯前述2 罪
    ，為想像競合犯，應論以較重之非法寄藏槍砲主要組成零件
    罪。
　㈢爰審酌被告素行尚可，卻仍漠視法令禁制而為本件非法寄藏
    具殺傷力之制式、非制式子彈以及槍砲主要組成零件之罪行
    ，對社會治安潛藏一定之危害，殊值非難，惟其為警查獲後
    始終坦承犯行，態度良好，且未有證據顯示被告有持本件之
    制式、非制式子彈以及槍砲主要組成零件犯罪，兼衡其犯罪
    動機、目的、手段，及其智識程度、家庭經濟狀況之生活狀
    況（均見本院卷第108頁）等一切情狀，量處如主文所示之
    刑，並就併科罰金部分，諭知易服勞役之折算標準，以資懲
    儆。
三、沒收
  ㈠按違禁物，不問屬於犯罪行為人與否，沒收之，刑法第38條
    第1 項定有明文。經查，扣案之具有殺傷力之制式子彈共46
    顆（其中制式子彈共7顆、制式散彈槍子彈共39顆）、非制
    式子彈共58顆，均屬違禁物，不問屬於被告與否，應依刑法
    第38條第1 項之規定宣告沒收。至因鑑驗而採樣試射之非制
    式子彈共58顆、制式子彈（2顆）及散彈槍子彈（13顆）共
    計15顆均經試射擊發而耗損，失其違禁物之性質，均毋庸沒
    收。
　㈡又如附表所示扣案之金屬槍管1 枝為槍砲主要組成零件，亦
    屬違禁物，不問屬於犯人與否，皆應依刑法第38條第1 項之
    規定宣告沒收之。
　㈢至扣案之撞針7支，認均非屬公告之槍砲主要組成零件，有內
    政部110 年10 月15日內授警字第1100872678號函1 份在卷
    可稽，均非屬違禁物；另扣案之安非他命吸食器3組、分裝
    勺1支、殘渣袋3個、不明粉末1包等物，均與本件被告遭訴
    之寄藏具殺傷力子彈、槍砲主要組成零件顯然無涉；而槍機
    零件1個，宜由檢察官另行偵辦處理，附此敘明。
  ㈣末按「新法」雖將沒收之定位自「從刑」更迭為具獨立性之
    法律效果，與「主刑」已不具附從性而有不可割裂之關係，
    但亦屬應滿足構成要件所生之法律效果，因之，為表明與犯
    罪事實連結之情形俾彰顯所由來之依據，是就個別沒收（含
    追徵）仍循往例於與之相關犯罪事實所構成之罪名、刑罰後
    併予宣告，亦此指明。　　
據上論斷，應依刑事訴訟法第299 條第1 項前段，判決如主文（
本案採判決精簡原則，僅引述程序法條）。
本案經檢察官莊勝博提起公訴，檢察官陳炎辰到庭執行職務。
中　　華　　民　　國　　111 　年　　6 　　月　　22　　日
　　　　　　　　　刑事第五庭  審判長法  官   胡堅勤
　　　　　　　　　                  法  官   王筱維
　　　　　　　　　                  法  官   賴昱志
以上正本證明與原本無異。
如不服本判決應於收受判決後20日內向本院提出上訴書狀，並應
敘述具體理由。其未敘述上訴理由者，應於上訴期間屆滿後20日
內向本院補提理由書(均須按他造當事人之人數附繕本)「切勿逕
送上級法院」。告訴人或被害人對於判決如有不服具備理由請求
檢察官上訴者，其上訴期間之計算係以檢察官收受判決正本之日
期為準。
                                   書記官    傅淑芳
中　　華　　民　　國　　111 　年　　6 　　月　　22　　日
附錄本案論罪科刑法條全文：　　
槍砲彈藥刀械管制條例第12條
未經許可，製造、販賣或運輸子彈者，處 1 年以上 7 年以下有
期徒刑，併科新台幣 500 萬元以下罰金。
未經許可，轉讓、出租或出借子彈者，處 6 月以上 5 年以下有
期徒刑，併科新台幣 300 萬元以下罰金。
意圖供自己或他人犯罪之用，而犯前二項之罪者，處 3 年以上
10 年以下有期徒刑，併科新台幣 700 萬元以下罰金。
未經許可，持有、寄藏或意圖販賣而陳列子彈者，處 5 年以下
有期徒刑，併科新台幣 300 萬元以下罰金。
第 1 項至第 3 項之未遂犯罰之。

槍砲彈藥刀械管制條例第13條
未經許可，製造、販賣或運輸槍砲、彈藥之主要組成零件者，處
 3 年以上10 年以下有期徒刑，併科新台幣 700 萬元以下罰金
。
未經許可，轉讓、出租或出借前項零件者，處 1 年以上 7 年以
下有期徒刑，併科新台幣 500 萬元以下罰金。
意圖供自己或他人犯罪之用，而犯前 2 項之罪者，處 5 年以上
有期徒刑，併科新台幣 1000 萬元以下罰金。
未經許可，持有、寄藏或意圖販賣而陳列第 1 項所列零件者，
處 6 月以上5 年以下有期徒刑，併科新台幣 300 萬元以下罰金
。
第 1 項至第 3 項之未遂犯罰之。